最高法院民事裁定　　　　　　　　　　　　　　　　九十三年度台抗字第四六九號
　　再 抗告 人　美商茂力科技股份有限公司台灣分公司
　　法定代理人　高　立
　　訴訟代理人　陳哲宏律師
　　　　　　　　翁雅欣律師
右再抗告人因與O2Micro International Limited （開曼群島商凹凸科技國際股份有
限公司）間限期起訴事件，對於中華民國九十三年三月三十一日台灣高等法院裁定（
九十三年度抗字第一００八號），提起再抗告，本院裁定如下：
    主  文
再抗告駁回。
再抗告訴訟費用由再抗告人負擔。
    理  由
本件相對人O2Micro International Limited （開曼群島商凹凸科技國際股份有限公
司，下稱凹凸公司）前為保全對於再抗告人損害賠償請求之強制執行，聲請台灣士林
地方法院（下稱士林地院）以九十二年度裁全字第二八九七號裁定准予對再抗告人之
財產於新台幣（下同）三百萬元之範圍內假扣押，再抗告人因而具狀聲請士林地院裁
定命相對人限期起訴，經士林地院以九十二年度聲字第一二三０號裁定命相對人於裁
定送達七日內，於一百萬元之範圍內起訴，並駁回再抗告人其餘聲請。再抗告人不服
，提起抗告，原法院以：相對人已於民國九十二年六月十日具狀向士林地院就其中二
百萬元提起訴訟，並由士林地院九十二年度智字第八號受理在案，相對人之假扣押聲
請狀中記載假扣押原因為：﹁……相對人利用聲請人所有上開發明專利技術，非法設
計、製造及販賣ＭＰ１０１１Ａ﹃冷陰極螢光燈管驅動器﹄及ＭＰ１０１５﹃全系統
精準冷陰極螢光燈管驅動器﹄積體電路產品……造成聲請人之鉅額損害。﹂，而九十
二年度智字第八號起訴狀所載之聲明及事實理由均係就侵害前開專利權而為主張，則
相對人聲請假扣押所保全之原因事實與士林地院九十二年度智字第八號起訴請求之原
因事實相同，士林地院認相對人已就假扣押所欲保全之請求在二百萬元範圍內起訴，
僅命相對人於一百萬元之範圍內起訴，駁回再抗告人其餘之聲請，於法並無不合等詞
，因而維持士林地院上開裁定，駁回再抗告人之抗告，經核於法洵無違誤。
查民事訴訟法第五百二十九條第一項規定：﹁本案尚未繫屬者，命假扣押之法院應依
債務人聲請，命債權人於一定期間內起訴﹂，此之所謂起訴，係指依訴訟程序提起訴
訟，得以確定其假扣押所欲保全之債權存在，而取得給付之確定判決而言。法院就限
期命債權人起訴之聲請准駁與否之裁定，端視該聲請是否合於上開條文之規定定之。
又起訴不合程式者，如未繳納裁判費等，乃屬可以補正之事項，倘法院限期命其補正
而逾期不補正者，法院固得依民事訴訟法第二百四十九條第一項第六款規定以其起訴
不合程式，裁定駁回原告之訴，但在法院未裁定駁回其訴之前，該事件仍繫屬法院，
即難謂未起訴。是在該給付之訴未經裁定駁回之前，即不得再限期命其起訴。至債權
人所提起給付之訴嗣後倘因不合法，經法院裁定駁回後，僅生債務人是否重新依民事
訴訟法第五百二十九條第一項之規定，聲請命限期起訴之問題。又提起再抗告，依民
事訴訟法第四百八十六條第四、五項規定，以原裁定適用法規顯有錯誤及所涉及之法
律見解具有原則上之重要性者為限，不得提出新事實、新證據，士林地院九十二年度
智字第八號事件，裁判費縱有短繳情事，於士林地院未裁定駁回前，該本案訴訟事件
仍尚繫屬，就該二百萬元之訴部分即難謂尚未起訴，自不得再命其起訴。至該九十二
年度智字第八號事件嗣後於九十三年四月六日經裁定駁回，係在原法院於九十三年三
月三十一日裁定駁回其抗告之後所發生之新事實，非本院再抗告程序中所能審酌，應
屬再抗告人是否重新聲請命相對人限期起訴之問題。再抗告意旨，指摘原裁定不當，
聲明廢棄，為無理由。
據上論結，本件再抗告為無理由。依民事訴訟法第四百九十五條之一第二項、第四百
八十一條、第四百四十九條第一項、第九十五條、第七十八條，裁定如主文。
中　　　華　　　民　　　國　　九十三　　年　　　六　　　月　　二十五　　日
                              最高法院民事第六庭
                                  審判長法官  吳　正　一
                                        法官  劉　福　來
                                        法官  鄭　玉　山
                                        法官  黃　義　豐
                                        法官  許　澍　林
      右正本證明與原本無異
                                              書  記  官
中　　　華　　　民　　　國　　九十三　　年　　　七　　　月　　 十四 　　日
                                                                      Ｒ
